【裁判字號】    98,小上,41
【裁判日期】    981016
【裁判案由】    損害賠償
【裁判全文】
臺灣臺中地方法院民事判決  98年度小上字第41號
上  訴  人  丙○○
被 上訴 人  明台產物保險股份有限公司
法定代理人  甲○○○
訴訟代理人  丁○○
上列當事人間請求損害賠償事件，上訴人對於中華民國98年3月
18日臺灣臺中地方法院臺中簡易庭98年度中小字第244號第一審
判決提起上訴，本院於民國98年9月25日言詞辯論終結，本院合
議庭判決如下：
    主    文
原判決關於命上訴人給付被上訴人超過新臺幣參仟元之本息部分
，暨該部分假執行之宣告與訴訟費用之裁判均廢棄。
上開廢棄部分，被上訴人於第一審之訴駁回。
其餘上訴駁回。
第一審訴訟費用新臺幣壹仟伍佰元及第二審訴訟費用新臺幣貳仟
元，由被上訴人負擔貳仟伍佰元，餘由上訴人負擔。
    理    由
一、本件被上訴人於原審起訴主張：上訴人於民國96年7月26日
    下午6時10分許，駕駛車牌號碼2K-0309號自用小客車，沿臺
    中市西屯區○○○路往惠中路方向行駛，行經同上路近惠來
    路口處，疏未注意車前狀況及保持前後車安全距離，遂自後
    追撞前方即訴外人莊秉翰駕駛被上訴人之被保險車輛即車牌
    號碼9982-HY號自用小客車，使該車受有損害，經送修後共
    計支出修理費新台幣（下同)19,253元，被上訴人依保險契
    約辦理出險理賠後，爰依保險法第53條及民法第191條之2等
    規定，代位請求上訴人賠償上開損害等情，並聲明：上訴人
    應給付被上訴人19,253元及自起訴狀繕本送達上訴人翌日起
    至清償日止，按年息百分之5計算之利息。
二、原審判命上訴人應給付原告8,568元，及自98年1月22日起至
    清償日止按年息百分之5計算之利息，上訴人不服原判決，
    提起本件上訴，其上訴意旨略為：
(一)被上訴人理賠人員林智偉於勘車時所拍攝的車損照片與警方
    在現場所拍攝的照片，兩者車損情況不同，前者在備胎蓋輪
    面的第三象限左上方處有一明顯破洞，在保險桿的倒車雷達
    左邊有一明顯的凹陷（原證5），這多出來且更嚴重的車損
    狀況，在警方所拍的現場車損照片（原證3、4）上是不存在
    的。證人林智偉作證稱其未到現場拍照存證，是因警方已經
    有做現場處理，並且也有存證，雙方均無其他現場照片，因
    此以警方所拍的現場照片來作為判斷車損情況的標準。故林
    智偉稱「如我們照片所示，保險桿、備胎蓋有破損」，是根
    據原證5照片來證實其勘車時保險桿、備胎蓋就已經有破損
    。而警員即證人乙○○稱「我有近拍一張車損的照片（原證
    4），莊先生車子的備胎蓋有破裂的情形，保險桿有一點點
    螺絲的痕跡。」原審既然採信二人之證言，則表示原證4、5
    照片具有證據能力和證據力。乙○○在現場所拍的車損情況
    照片有兩張，即原證3和原證4，原審既然認定原證4照片有
    證據能力和證據力，那麼於拍攝條件完全相同的情況下，原
    證3照片自然也同樣具有證據能力和證據力。惟當上訴人以
    原證3、4、5照片欲證明主張時，原審卻以「上開照片所見
    均屬平面，無法與實地勘驗車輛所見相擬，且拍照時可能因
    當時天候、燈光及沖洗時造成反光、陰影或色差等情形，在
    客觀上甚難還原肇事當時所見情形」的理由來排除，如此之
    判決理由明顯前後矛盾。再者，人的記憶會失真，表達會有
    誤差與落差，加上事隔一年半多，上述情況會更嚴重，而且
    各人證口述原則上不能作為判決的唯一證據，然而證物的記
    憶不會失真，故處理現場的員警證詞如與現場照片有牴觸，
    在現場照片有證據能力和證據力的前提下，當然應以現場照
    片為優位。
(二)證人乙○○說的破裂是指原證4照片中之備胎蓋的右邊胎面
    中間的一條由上而下的刮痕，並非原證5備胎蓋輪面上第三
    象限左上方的破洞所在處。而上訴人持原證3、4照片，先後
    指著備胎蓋輪面的四個象限問乙○○「這些地方哪裡有破掉
    ？」其回答：「沒有破掉，有裂痕（並指著備胎蓋輪面中間
    一道橫向的刮痕）。」這道橫向的刮痕在林智偉所拍的原證
    5照片中也清晰可見，只是在刮痕左邊多了一明顯又嚴重的
    破洞，而原證3、4照片裡的橫向刮痕左邊並無那個破洞。至
    此，乙○○證詞已明確證明林智偉在勘車時所拍的車損照片
    ，在備胎蓋輪面上的第三象限左上方（即橫向刮痕的左邊）
    所出現的破洞，在警方所拍的現場車損照片中是沒有的。而
    上訴人持原證3照片問乙○○「你說保險桿有凹痕，請你說
    明哪裡有凹痕？」其稱「我沒有說保險桿，我是說備胎蓋的
    下方有裂痕，保險桿沒有凹陷，只有螺絲痕。」此又證明警
    方所拍攝的現場車損照片中的保險桿沒有凹陷，確實與被上
    訴人之理賠人員所拍攝的車損照片之保險桿有凹陷的情況不
    同。
(三)林智偉勘車時全部所拍的三張有關保險桿、備胎蓋的車損照
    片，拍攝方向都是由左向右，一則表示被上訴人方看到及認
    定的被保險車輛之車損部位是在保險桿、備胎蓋左邊範圍，
    再佐以「道路交通事故現場圖」，顯見事故發生時，上訴人
    之肇事車較被保險車輛靠左邊20公分，足證上訴人不可能造
    成這二者右邊部分的損害；二則在近距離的車損部分特寫照
    片中（原證5），即可看出林智偉所稱「如我們照片所示，
    保險桿、備胎蓋有破損」，指的當然是保險桿在倒車雷達左
    邊的凹陷及備胎蓋輪面上的第三象限左上方（即備胎蓋輪面
    中間處的橫向刮痕的左邊）所出現的破洞，因為這兩個地方
    的損壞情形最嚴重，而乙○○在現場所拍攝的近距離特寫照
    片（原證4），拍攝方向卻是由右向左，且拍攝焦點是在備
    胎蓋右邊的胎面上一道上下走向的刮痕，以及右邊輪弧上的
    擦痕，這表示其作證時所說的「有破裂」，就是備胎蓋右邊
    胎面上那條由上而下的刮痕以及在備胎蓋中間一條橫向的刮
    痕。再說按照經驗法則，如果現場車損情況如原證5照片中
    的破損情況般嚴重，乙○○也一定會看到而近距離拍攝特寫
    ，但原證3、4照片並無拍攝這二部分的近距離特寫，從照片
    裡也很清楚看出沒有這二部分的損壞，此再度證明林智偉所
    拍攝的車損情況與警方所拍攝的現場車損情況迥然不同，因
    此林智偉與乙○○雖然都說「有破裂」，指的卻是不同的地
    方，而且均非上訴人所造成。而原審竟將兩人所說的「有破
    裂」畫上等號，並據以為判決的證據，判決誤認事實之情事
    昭然若揭。至於證人黃寶迪作證時，不是推說看不清楚，就
    是說有反光，或有陰影存在無法判斷，這與乙○○說照片是
    他近距離所拍的特寫照片之證詞所蘊含的意思完全相反，原
    審竟也能同時採信兩者，顯有判決理由矛盾之違背法令。而
    且竟能導出「則被告抗辯稱肇事當時原告被保險車輛僅後保
    險桿有牌照之2個小螺帽印痕及幾條小刮痕云云，即與上開3
    佐證人之證言不符，自為本院所不採。」的結論，卻對3位
    證人「均確認該車後保險桿有凹損及備胎蓋有破裂」是相同
    或不相同的地方之最基本的確認都沒有，即含混帶過，甚至
    證人黃寶迪未說過的話都還能被拿來當成證據，原審認定事
    實不依證據法則，且與卷內證據大相逕庭，顯有判決理由不
    備及判決違反證據法則之違法。
(四)被上訴人自始至終都未舉證證明被保險車輛的備胎蓋破洞及
    保險桿的凹陷在車禍發生時的現場就是這樣，甚至連「交通
    事故照片黏貼紀錄表」都付之闕如，第一次開庭即強調沒看
    過警方所拍的現場照片，也沒有比對過「現場車損照片」和
    「理賠人員所拍的車損照片」，只是在每次開庭時強調「備
    胎蓋有破裂」、「保險桿有凹陷」，根本未盡舉證責任，但
    判決書卻偏頗不當的說「原告於起訴原因已有相當之證明」
    ，實有認定事實不憑證據之違法。而上訴人以原證3、4、5
    照片，再佐以證人的證詞，已能清楚舉證警方所拍照的現場
    車損情況確實與林智偉所拍照的車損情況不同，當然已盡到
    舉證責任。然判決書卻以「而被告於抗辯事實並無確實證明
    方法，僅以空言爭執者，當然認定其抗辯事實之非真正，而
    應為被告不利益之裁判（參見最高法院18年上字第1679號判
    例意旨）」，整個判決內容不但誤認事實，還曲解法令，根
    本違反了最高法院18年上字第1679號判例與民事訴訟法第27
    7條之意旨，明顯適用法規不當。
(五)原審未要求乙○○就「證物3、4、5之3紙照片是否相符」作
    比對，僅拿原證3、4照片要乙○○比對是否相同，並獲得「
    兩張照片是一樣的」之結論，再據之判決「其證言與被告之
    抗辯內容迥異」而「自不得據為有利於被告之認定」的結論
    ，整個審判過程荒腔走板，嚴重違反程序正義，未依職權為
    必要的調查證據。而系爭被保險車輛之備胎蓋和保險桿會換
    掉的原因是備胎蓋的破洞和保險桿的凹陷變形（原證5），
    但乙○○已證實車禍現場「保險桿沒有凹陷，只有螺絲痕」
    及「備胎蓋輪面四個象限均無破洞」，此由原證3、4照片中
    刮痕、擦痕清晰可見，但螺絲痕看不到，亦足證碰撞之輕微
    。勘驗照片會多出兩處嚴重損壞，當然也可以反證上訴人所
    造成車損，根本不需要換掉保險桿和備胎蓋，所以有人才要
    冒險加工破壞，上訴人根本無需證明是否有道德危險，是被
    上訴人必須舉證理賠人員所拍照的車損情況與現場車損情況
    相符，始符合代位求償之要件，被上訴人既無法舉證，其根
    本無權對上訴人施行代位求償權。
(六)備胎蓋的破洞和保險桿的凹陷變形既非上訴人所造成，原審
    判決卻要上訴人負擔所有的損害賠償，自有違反公平正義及
    比例原則之違法。原審判決或有適用法規不當、或誤認事實
    、或違反經驗與論理法則、或認定事實不依證據原則、或判
    決理由前後矛盾等重大違背法令之處，應予廢棄。上訴聲明
    ：原判決不利於上訴人部分廢棄。上開廢棄部分，被上訴人
    在第一審之訴駁回。
三、被上訴人於本院補充陳述稱：援用原審答辯。並聲明：上訴
    駁回。
四、按對於小額程序之第一審裁判之上訴或抗告，非以其違背法
    令為理由，不得為之。又上訴狀內應記載上訴理由，表明 (
    一) 原判決所違背之法令及其具體內容；(二)依訴訟資料可
    認為原判決有違背法令之具體事實，民事訴訟法第436條之
    24第2項、第436條之25分別定有明文。又認定事實應憑證據
    ，而證據之證明力，固依法院之自由心證斷定之，惟由證據
    資料所形成之證據原因，須合於經驗法則及論理法則，否則
    其事實之認定，即屬違背法令，最高法院85年度台上字第96
    2號民事裁判要旨可資參照。經查，上訴人業於其上訴狀內
    表明原判決認定事實與證據資料有所不符之具體內容及事實
    ，故足認本件上訴已合於民事訴訟法第436條之25規定之形
    式要件，合先敘明。
五、經查：
(一)被上訴人主張上訴人於上開時、地駕車不慎從後方撞擊前方
    由被上訴人所承保之9982-HY號自用小客車（下稱系爭車輛
    ）之事實，為上訴人所不爭執，然就系爭車輛因該次撞擊所
    生車損部分，被上訴人固提出估價單、維修明細表、車損照
    片等件為憑，惟上訴人否認系爭車輛備胎蓋破裂及後保桿凹
    陷等車損為該次車禍所造成，並以前詞置辯，按保險法第53
    條第1項所定之保險人代位權，係本於法律規定之債的移轉
    ，若保險人於給付被保險人賠償金額後，無待乎被保險人另
    為債權之移轉行為，當然取得被保險人對於第三人之請求權
    ，故本件被上訴人所行使者，為被保險人對上訴人之侵權行
    為損害賠償請求權，該項權利於法定移轉之前後，仍屬同一
    權利（僅債之主體變更），其時效期間之起算、權利之範圍
    ，應屬相同。再侵權行為損害賠償請求權之行使，應由請求
    權人（於本件為被上訴人）就損害之發生、行為人之故意過
    失及因果關係等要件負舉證責任，於本件請求，亦不例外，
    應由被上訴人就損害之發生負舉證責任，被上訴人基於保險
    契約對被保險人給付之金額，未必即為被保險人損害賠償請
    求權之金額，被上訴人既代位行使侵權行為損害賠償請求權
    ，自應就本件車禍造成系爭車輛之車損為何負舉證之責。
(二)依兩造所提出之車損照片所示，分別係於車禍現場、汽車修
    配廠所拍攝（見原審卷第44至47頁、第62至64頁），其中上
    訴人所提出者為被上訴人所提出車損照片之放大照片（見原
    審卷第62至64頁），徵諸上開照片所示車損情形，車禍現場
    拍攝時間為96年7月26日，依警員乙○○於現場所拍攝之照
    片，莊秉翰之自小客車後備胎蓋左右兩側、中央、下緣各有
    多處擦痕、刮痕及疑似裂痕之損傷存在，依兩車之車型、追
    撞型態，實無法認係所有擦痕均係本次車禍所發生（見原審
    卷第45頁、第46頁），而被上訴人至汽車修配廠拍攝時間為
    96年7月30日（見原審卷第64頁照片所示日期），先後兩次
    拍攝時間、地點不同，拍攝角度、光線不同，且有反光、折
    射、影像反射之情形，證人即系爭車輛修配服務廠廠長黃寶
    迪亦於原審到庭結證稱：「（問：照片上所示的兩個備胎蓋
    受撞擊情形是否相同？）這照片有部分不清楚，但跡證來看
    是同一個備胎蓋。（問：照片有反光的情形，破洞部分沒有
    反光，這兩個破洞有一樣？）被告（即上訴人，下同）提示
    的照片不足以讓我做成正確判斷。（問：倒車雷達部分已經
    凹陷的照片，跟保險桿沒有凹陷的照片這是一樣？）被告提
    示證五的保險桿的照片有陰影存在，我無法判斷」等語。是
    以，僅兩造所提上開車損照片，尚難據以明確判斷系爭車輛
    車損狀況於拍攝時有無備胎蓋破裂或後保險桿凹陷之情事，
    即難藉此推認系爭車輛所有備胎蓋破裂或後保險桿凹陷之情
    事均係因本次車禍所造成。
(三)證人即到場處理車禍之員警乙○○於原審結證稱：伊當時到
    場近拍車損情形，系爭車輛備胎蓋有破裂的情形，保險桿有
    螺絲的痕跡... 伊不清楚車撞擊點為何... 根據當時拍攝角
    度，可以看到保險桿上方就是備胎蓋的下緣有明顯的裂痕，
    保險桿沒有凹陷只有螺絲痕等語（見原審卷第86、87頁），
    復於本院到庭結證稱：「（問：（法官提示照片）你是否能
    明確的指出車損的地方是哪裡（請證人將照片車損的部分，
    用鉛筆圈出）？）當時莊先生說他被撞到的範圍，是在車子
    的整個後方，謝先生說他只撞到車子的保險桿，上面有兩個
    螺絲的印子，其他都不是他撞的。（問：你在現場有沒有按
    照跡證，判斷雙方的爭執？）我有跟謝先生說不可能只撞到
    兩個螺絲印子，應該也有撞到備胎蓋。（問：你這樣的判斷
    是從哪方面而來的？）我是按照經驗法則來這樣判斷，但是
    沒有做現場模擬，因為現場有看到莊先生的備胎蓋上面有新
    的裂痕。（問：同樣的有比對謝先生車輛車頭上面留有莊先
    生備胎蓋上面的殘漆或落土？）當時忘了比對。謝先生當時
    的引擎蓋有凹痕。（法官諭知證人將照片中凹痕的部分圈出
    ）引擎蓋的中間有凹痕，除此之外，沒有看到車頭有任何的
    凹痕、殘漆及破損可認定撞擊點的部分。」等語（見本院98
    年6月23日準備程序筆錄），是依證人乙○○上開所證，就
    車損部分，系爭車輛後保險桿有2個螺絲印痕，備胎蓋下緣
    有裂痕，但並無保險桿凹陷情事，而對於備胎蓋下緣裂痕之
    車損部分，係依其經驗法則判斷，並未有進行比對殘漆、落
    土，上訴人車輛引擎蓋雖有凹痕，但車頭未有凹痕、殘漆及
    破損足供認定撞擊點。徵諸車禍現場照片，上訴人車輛車頭
    情形即如證人乙○○所證情況，而系爭車輛係休旅車車型，
    上訴人車輛則係一般4門轎車車型，前者底盤、車身均較後
    者為高，有車禍現場照片及上訴人於本院提出之系爭車輛同
    型車與上訴人車輛模擬前後碰撞照片可稽，按本件上訴人與
    系爭車輛於交通尖峰時段輕微碰撞，且撞擊後員警前往處理
    時是否仍停於撞擊時點所在之位置，亦乏佐證；而兩車撞擊
    之力道是否足以產生車頭凹痕、殘漆或落土，亦難證明，證
    人乙○○據報至現場處理時，上訴人與莊秉翰兩人對於車損
    之狀態有所爭執，乙○○既係依其經驗研判系爭車輛不僅後
    保險桿被撞成兩個螺絲印，備胎蓋亦同受撞，則已足以認定
    系爭車輛後保險桿及備胎蓋均有部分擦痕（非全部）係屬上
    訴人追撞所造成。
(四)證人即被上訴人職員林智偉於原審結證稱：本件被保險人報
    出險時，伊未到現場，伊是在96（誤為97）年7月30日到修
    配廠勘車的，勘車時系爭車輛車損情形即如照片所示，保險
    桿、備胎蓋有破損，當時備胎蓋有偏移，修配廠表示為了要
    察看車門有無受損，才把備胎蓋拆下，裝回去時沒有裝在正
    確的位置，倒車雷達旁邊當時有看到凹陷等語（見原審卷第
    70、71頁），並於本院結證稱：伊是在96年7月30日至修配
    廠拍照的，本件是在96年7月30日當天報出險，當天伊到修
    配廠時，車主沒有在現場，車損的範圍是由修配廠轉述，事
    後伊再透過警方的資料查證撞擊位置。車損照片上面有用黃
    色蠟筆圈出來的地方，是修配廠的估價人員圈的，修配廠的
    估價人員在圈註車損範圍，尚未看過警方的肇事資料。只有
    圈註的部分是車損的部分，備胎蓋上面其實還沒有達到破裂
    的程度，但是已經有凹陷（嚴重變型），是按照原廠修復的
    作業標準，把整個備胎蓋換掉，備胎蓋沒有破洞等語（見本
    院98年6月23日言詞辯論筆錄）。證人黃寶迪亦於原審結證
    稱：系爭車輛是莊先生（即系爭車輛駕駛）送到修配廠的，
    當時車損情形為後方被撞擊，保險桿、備胎蓋受損，受損情
    形達到要更換的程度等語（見原審卷第88頁）。是證人林智
    偉於車禍發生時並未至現場察看車損情形，其所為上開證述
    車損情形係於96年7月30日至修配場察看之情形，且就保險
    桿、備胎蓋有無破裂、凹陷情形與證人乙○○所證車損情節
    不同，至修配廠勘車時，備胎蓋已有偏移，則證人林智偉所
    證保險桿、備胎蓋有破裂或凹陷情形亦難推認均係於本件車
    禍當時因上訴人車輛撞擊所致。
(五)是上開證人乙○○於車禍發生時所見之車損情形、證人林智
    偉肇事後至修配廠勘車所見之車損情形、證人黃寶迪於維修
    時所見之車損情形，互核後尚難一致研判系爭車輛備胎蓋破
    裂、後保桿凹陷之車損全係於本件車禍當時因上訴人車輛撞
    擊所致。況依卷附臺中市○○○道路交通事故談話紀錄表所
    示，系爭車輛駕駛自承肇事當時係停車狀態（見原審卷第39
    頁），上訴人則自承當時行車時速約10公里（見原審卷第41
    頁），本件車禍係發生於18時10分許之下班交通尖峰時段，
    地點復係在車流量較多之臺中港路，亦有現場照片可稽，對
    照上訴人車輛車頭照片，除中間引擎蓋有些微隆起外，其餘
    並無明顯凹損撞擊痕跡，而車禍發生當時系爭車輛之備胎蓋
    已有相當刮痕、擦痕等非本件車禍所造成之損傷，已如前述
    ，是以上訴人車輛當時撞擊系爭車輛之力道，應非甚大，是
    否足以造成系爭車輛於勘車時之全部損害，亦乏相當佐證。
    綜上，難認被上訴人就本件車禍造成系爭車輛之車損理賠範
    圍，即屬被保險人得請求賠償之範圍。
(六)而依證人乙○○所證，車禍現場系爭車輛後保險桿有2個螺
    絲印痕，對照現場照片及上訴人所提模擬照片所示，上訴人
    車輛前車牌最前端確有2個螺絲固定車牌，相對位置亦符合
    於系爭車輛同行車輛後保桿處，上訴人亦自承系爭車輛保險
    桿有螺母凹痕及小擦痕（見原審卷第84頁），是認本件車禍
    系爭車輛車損範圍為後保險桿2個螺絲印痕及備胎蓋部分擦
    痕，應堪認定。按當事人已證明受有損害而不能證明其數額
    或證明顯有重大困難者，法院應審酌一切情況，依所得心證
    定其數額，民事訴訟法第222條第2項定有明文。又小額程序
    有下列情形之一者，法院得不調查證據，而審酌一切情況，
    認定事實，為公平之裁判︰一、經兩造同意者。二、調查證
    據所需時間、費用與當事人之請求顯不相當者。民事訴訟法
    第436條之14定有明文；依同法第436條之32第1項規定，前
    揭規定於小額程序之第二審程序亦準用之。本件系爭車輛依
    合理之判斷，足認後保險桿與備胎蓋部分之損害均係由上訴
    人所造成，已如前述，雖上訴人於上訴程序中請求將現場照
    片、勘車時之照片、模擬之照片送鑑定，以作為判決之依據
    ，惟本件被上訴人請求賠償之金額為19,253元，原審依復原
    之工料扣除折舊後判決被告應給付8,568元，給付之金額未
    達10,000元，如再檢據送其他單位鑑定，所花費之時間、勞
    力、費用，必然嚴重折損兩造實體及程序之利益，不符合小
    額程序之立法意旨，上訴人聲請鑑定一節，核無必要，茲審
    酌本件如命上訴人負擔全部工資、費用等，尚難認公允，證
    人乙○○證稱上訴人與莊秉翰於車禍當場對車損狀況即有爭
    執，且兩車碰撞力道並非強大，系爭車輛原即留有舊痕，上
    訴人負擔之金額亦不宜高於被保險人，及車禍發生經過等一
    切情況，認上訴人就此部分之損害應負賠償金額3,000元為
    適。
六、綜上所述，被上訴人依據保險法第53條及民法侵權行為損害
    賠償法律關係，請求上訴人給付3,000元及自起訴狀繕本送
    達之翌日即98年1月22日起至清償日止按週年利率百分之5計
    算之遲延利息，為有理由，應予准許。其餘逾此部分之請求
    ，則屬無據。原審就逾上訴人應給付部分，為上訴人敗訴之
    判決，容有違誤，上訴人指摘原判決不當，求予廢棄改判，
    為有理由，爰就此部分廢棄原判決，改判如主文第二項所示
    。其餘上訴部分，經核並無不合，上訴意旨指摘原判決此部
    分不當，求予廢棄改判，則無理由，應予駁回。
七、結論：本件上訴為一部有理由，一部無理由，依民事訴訟法
    第436條之32第1項、第2項、第449條第1項、第450條、第79
    條、第436條之19第1項，判決如主文。
中    華    民    國    98    年    10    月    16    日
                  民事第二庭  審判長法  官  王  銘
                                    法  官  呂麗玉
                                    法  官  吳崇道
以上為正本證明與原本無異。
不得上訴。
中    華    民    國    98    年    10    月    16    日
                                    書記官


司法院資訊處製作；財團法人民間司法改革基金會備份。
